【裁判字號】    99,抗,528
【裁判日期】    990521
【裁判案由】    毒品危害防制條例
【裁判全文】
臺灣高等法院刑事裁定                   99年度抗字第528號
抗  告  人
即  被  告  甲○○
上列抗告人因違反毒品危害防制條例案件，不服臺灣臺北地方法
院中華民國99年3 月29日裁定（98年度訴字第1572號），提起抗
告，本院裁定如下：
    主  文
抗告駁回。
    理  由
一、原裁定以：
  (一)按上訴書狀應敘述具體理由。上訴書狀未敘述上訴理由者，
    應於上訴期間屆滿後20日內補提理由書於原審法院；逾期未
    補提者，原審法院應定期間先命補正。又原審法院認為上訴
    不合法律上之程式或法律上不應准許或其上訴權已經喪失者
    ，應以裁定駁回之，刑事訴訟法第361條、第362條分別定有
    明文。又第一審法院經形式上審查，認逾期未補提上訴理由
    者，應定期間先命補正；逾期未補正者，為上訴不合法律上
    之程式，應以裁定駁回（最高法院97年度臺上字第892號判
    決參照）。
  (二)本件上訴人即被告甲○○因違反毒品危害防制條例案件，經
    原審以98年度訴字第1572號判處有期徒刑7 個月在案，其雖
    向原審提起上訴，惟上訴狀未敘述上訴理由，亦未於上訴期
    間屆滿後20日內以前補提上訴理由狀，原審乃於99年3 月2
    日裁定命被告於裁定送達後5 日內向本院補提上訴理由，上
    開裁定經郵務人員送達至被告上開住所，未獲會晤被告本人
    亦無受領文書之同居人或受僱人，已於99年3 月11日寄存送
    達於臺北市政府警察局萬華分局東園派出所，此有送達證書
    2 件在卷可稽，應於98年3 月21日發生送達之效力，被告至
    遲應於99年3 月26日以前向原審補提上訴理由，惟上訴人迄
    今仍未補正，揆諸前揭法條及判決意旨，本件上訴即屬違背
    法律上之程式，依法自應予駁回。
二、本件抗告意旨略以：因家裡僅剩抗告人一人賺錢，要照顧母
    親、一個智障弟弟，如果進去服刑就沒有人可以照顧、扶養
    ，家裡頓失所有依靠，爰請高抬貴手，體諒其要照顧家人之
    苦心，能盡孝道，不要再讓母親失望，其亦會痛改前非，請
    再給予一次機會，並請斟酌政府對於施用毒品之人有以美沙
    冬為替代療法云云。
三、經查：抗告人因違反毒品危害防制條例案件，經原審法院判
    處有期徒刑7 月在案，抗告人雖於上訴期間內向原審院提出
    上訴狀，惟該上訴狀並未敘述具體上訴理由（僅載明：「另
    補狀提理由」等句），嗣因抗告人於上訴期間屆滿20日後，
    仍未補提具體之上訴理由，原審法院乃裁定命抗告人應於收
    受該補正上訴理由裁定後5 日內，補正其上訴之理由，然抗
    告人於收受該補正裁定後，並未於補正期間內補正上訴理由
    等情，有抗告人於99年2 月22日所提出之上訴狀1 件、上開
    補正上訴理由裁定書1 件、臺灣臺北地方法院送達證書3 件
    等在卷可稽。揆諸前揭規定，抗告人應於收受補正上訴理由
    裁定書後5 日內補正具體上訴理由（按本件命被告補正上訴
    理由之裁定於99年3 月11日寄存送達於臺北市政府警察局萬
    華分局東園街派出所、桂林路派出所，應於98年3 月21 日
    發生送達之效力），即被告至遲應於99年3 月26日以前向原
    審補提上訴理由，始為適法。惟抗告人迄至原審法院駁回前
    ，均未提出上訴理由，揆諸前開說明，其上訴自屬不合法律
    上之程式，原審因而依法裁定駁回其上訴，其認事用法，並
    無不合。抗告人提起抗告，以其有家人需照料、已改過向善
    等，縱屬實情，亦因其上訴不合法而無從審酌。是本件抗告
    尚理由，自應予以駁回。
據上論結，應依刑事訴訟法第412條，裁定如主文。
中    華    民    國    99    年    5     月    21    日
                  刑事第十四庭  審判長法  官  陳志洋
                                      法  官  謝靜恒
                                      法  官  謝靜慧
以上正本證明與原本無異。
如不服本裁定，應於收受送達後五日內向本院提出抗告狀。
                                      書記官  陳泰寧
中    華    民    國    99    年    5     月    21    日

司法院資訊處製作；財團法人民間司法改革基金會備份。
